【裁判字號】    90,上訴,670
【裁判日期】    900531
【裁判案由】    違反毒品危害防制條例
【裁判全文】
臺灣高等法院高雄分院刑事判決                      九十年度上訴字第六七號
    上  訴  人
    即  被  告  甲○
右上訴人因違反毒品危害防制條例案件，不服臺灣高雄地方法院九十年度訴字第六○
號，中華民國九十年三月十四日第一審判決（起訴案號：臺灣高雄地方法院檢察署八
十九年度毒偵字第七六○九號）提起上訴，本院判決如左：
    主  文
上訴駁回。
    事  實
一、甲○前曾於民國八十一年間犯施用毒品等罪，經法院判處有期徒刑三年七月，於
    八十五年三月十日執行完畢。又其前因施用第二級毒品安非他命案件，經依台灣
    高雄地方法院八十八年度毒聲字第０五八０七號裁定送觀察、勒戒後，認無繼續
    施用毒品之傾向，由臺灣高雄地方法院檢察署檢察官於八十八年八月二十六日以
    八十八年度毒偵字第三四九號不起訴處分確定。嗣甲○於五年內復基於概括犯意
    ，自八十九年十一月初間某日起至同年十一月十日止，以海洛因滲入香煙，平均
    約二、三天施用一次之方式，連續在其高雄市○○區○○街四七巷二七號八樓住
    處施用第一級毒品海洛因多次，為警於八十九年十一月十日十六時三十分，在高
    雄市○○路與翠華路口處查獲，並扣得第一級毒品海洛因淨重一．五四公克（包
    裝重○．八公克），經依台灣高雄地方法院八十九年度毒聲字第八八七八號裁定
    送觀察、勒戒後，認有繼續施用毒品之傾向。
二、案經高雄市政府警察局移送臺灣高雄地方法院檢察署檢察官偵查起訴。
    理  由
一、右揭事實，業經上訴人即被告甲○於警訊、偵查、原審及本院審理中均坦承不諱
    ，並有第一級毒品海洛因三包扣案，及尿液檢驗結果呈嗎啡陽性反應之高雄市政
    府衛生局、高雄看守所附設勒戒所之尿液檢驗報告各一紙附卷可參，而上開扣案
    物品經送調查局鑑定結果，送驗白粉三包均含第一級毒品海洛因成分，有該局鑑
    驗通知書一紙卷附足按（見原審卷第二六頁），又被告前因施用第二級毒品安非
    他命案件，經依本院八十八年度毒聲字第０五八０七號裁定送觀察、勒戒後，認
    無繼續施用毒品之傾向，由臺灣高雄地方法院檢察署檢察官於八十八年八月二十
    六日以八十八年度毒偵字第三四九號不起訴處分確定，其於五年內復再犯毒品危
    害防制條例第十條之罪，經裁定送觀察勒戒，認有繼續施用毒品傾向，此有台灣
    高雄看守所附設勒戒處所八十九年十一月十二日高所坤戒勒字第五一０六號函送
    之有無繼續施用毒品傾向證明書、不起訴處分書及刑案資料查註紀錄表附卷可稽
    ，事證明確，被告犯行堪予認定。
二、核被告所為，係犯毒品危害防制條例第十條第一項之施用第一級毒品罪。被告持
    有第一級毒品海洛因，嗣進而施用之，持有之低度行為應為施用之高度行為所吸
    收，不另論罪。其先後多次施用毒品，時間密接、犯罪構成要件相同，顯係基於
    概括犯意為之，應依連續犯規定論以一罪處，並加重其刑。公訴人雖未就被告自
    八十九年十一月四日至同年月十日施用毒品行為起訴，然此部分與起訴部分有連
    續犯之裁判上一罪之關係，為起訴效力所及，本院自應併予審判，附此敘明。被
    告前曾於八十一年間犯施用毒品等罪，經法院判處有期徒刑三年七月，於八十五
    年三月十日執行完畢，此有台灣高雄地方法院檢察署刑案資料查註紀錄表在卷可
    參，其於五年內再犯本件有期徒刑以上之罪，係屬累犯，應依刑法第四十七條規
    定遞加重其刑。
三、原審因而適用毒品危害防制條例第十條第一項、第十八條第一項，刑法第十一條
    、第五十六條、第四十七條，並審酌被告有多次施用毒品前科，經檢察官依初次
    勒戒、觀察後無繼續施用傾向為不起訴處分確定後，仍不知悔改警惕，猶繼續施
    用毒品，本不宜寬貸，惟此乃自戕行為及犯後已坦承犯行，態度良好等一切情狀
    ，量處有期徒刑一年，以資懲儆。扣案之三包物品係第一級毒品海洛因（淨重一
    ．五四公克，包裝重○．八公克），此有法務部調查局之鑑定通知書在卷可參，
    因包裝殘沾海洛因毒品無從剝離，連同淨重一．五四公克毒品，應併依毒品危害
    防制條例第十八條第一項宣告沒收並銷燬。經核原判決認事用法，均無不合，量
    刑亦甚妥適，被告上訴意旨，以量刑過重，指摘原判決不當，為無理由，應予駁
    回。
據上論斷，應依刑事訴訟法第三百六十八條，判決如主文。
本案經檢察官董明正到庭執行職務。
中    華    民    國      九十      年       五       月     三十一    日
                              臺灣高等法院高雄分院刑事第八庭
                                  審判長法官  郭雅美
                                        法官  洪兆隆
       法官  莊飛宗
右正本證明與原本無異。
如不服本判決，應於判決送達後十日內向本院提出上訴狀，其未述理由者並應於提
出上訴狀後十日內向本院補提理由書（應附繕本)。
                                      書記官  張宗芳
中    華    民    國      九十      年       六       月       四       日
附錄：本判決論罪科刑法條全文
毒品危害防制條例第十條第一項
施用第一級毒品者，處六月以上五年以下有期徒刑。
                                                                        Ｋ


司法院資訊處製作；財團法人民間司法改革基金會備份。
